臺灣臺南地方法院民事判決　九十四年度訴字第三八號
　　原　　　告　台灣中小企業銀行股份有限公司
　　法定代理人　鍾甦生
　　訴訟代理人　陳建良
　　被　　　告　甲○○
　　　　　　　　乙○○
　　兼　右二人　戊○○
　　法定代理人
　　及　後一人
　　訴訟代理人
　　被　　　告　戴惠欣即丙○○.
右當事人間請求給付借款事件，本院於中華民國九十四年一月二十六日言詞辯論終結
，判決如左：
    主      文
被告應連帶給付原告新臺幣壹佰零捌萬肆仟柒佰元，及自附表所示之利息起算日起至
清償日止，按附表所示利率計算之利息，暨如附表所示之違約金。
訴訟費用由被告連帶負擔。
本判決於原告以新臺幣拾陸萬元供擔保後，得假執行。但被告如於假執行標的物拍
定、變賣前，以新臺幣壹佰零捌萬肆仟柒佰元為原告預供擔保，得免為假執行。
    事實及理由
一、原告主張：
  (一)查訴外人丁○○（已歿）於民國八十八年四月十六日，邀同被告戊○○為連帶保
    證人，向原告借款新臺幣（下同）一百萬元，約定借款其間為二十年，計分二百
    四十期，按月平均攤還本息，利息則按週年利率百分之八點七五計付，若原告基
    本放款利率調整時，則自調整日起按原告新通告基本放款利率加碼百分之零點二
    三計付（本案到期時，原告基本放款利率為週年利率百分之七點七四三），借款
    期間如有未按時繳納，除仍按上開利率計息外，其逾期在六個月以內者，按上開
    利率百分之十，逾期在六個月以上者，按上開利率百分之二十加付違約金。
  (二)訴外人丁○○另於九十一年六月二十七日向原告申請金來轉現金卡額度五十萬元
    ，約定至九十二年六月二十七日止，持卡借款或憑摺取款，另於每月二十一日起
    至月底日止，償還最低繳款金額，利息按原告基本放款利率加碼百分之六點八○
    二計付。丁○○復於九十二年七月三日簽訂「契據增補條款契約」，利息自九十
    二年七月三日起，改採固定利率按週年利率百分之十四點六二五計息。
  (三)訴外人丁○○又於九十三年三月二十四日向原告申貸卡友樂透貸金額二十五萬元
    ，借款期間一年，約定每一個月為一期，計分十二期，按月平均攤還本金，借款
    期間如有未依約定按期繳款，則喪失期限利益，視為全部到期，應按週年利率百
    分之十五計付遲延利息。
  (四)詎料上揭第一項借款，丁○○自九十三年三月十六日起，即未依約繳納本息；上
    揭第二項借款，丁○○自九十三年八月十一日起，即未依約繳納；上揭第三項借
    款，被告自九十三年八月十一日起，即未依約繳納本息，迭經催討無效，依據兩
    造授信約定書第五條第一項第一款約定，繳納期間如有任何一宗債務不依約清償
    本金時，即喪失期限利益，借款應視為全部到期。
  (五)丁○○已於九十三年三月二十五日死亡，繼承人則為被告戴惠欣即丙○○、甲○○、乙○○、戊○○等四人，依民法第一千一百四十八條規定，繼承人應概括繼
    承被繼承人財產上之一切權利義務，故被告應連帶給付原告如附表所示本金、利
    息及違約金等語。
  (六)聲明：除供擔保金額外，如主文所示。
二、被告對於訴外人丁○○有向原告借款之事實並不否認，惟辯稱不知借款金額為一
    百多萬元等語，並聲明：駁回原告之訴、如受不利判決，願供擔保請准宣告
    免為假執行。
三、本件原告主張訴外人丁○○邀同被告戊○○為連帶保證人，向原告借款一百萬元
    ；又辦理小額信用貸款，向原告借款二十五萬元；另申辦現金卡，陸續動用額度
    ，而分別自附表所示利息起算日起，違約未續繳，分別積欠本金八十七萬九千七
    百一十三元、一十三萬四千七百二十八元、七萬零二百五十九元等情，已經提出
    借據及授信約定書一份、放款轉帳支出傳票一紙、存款轉帳收入傳票一紙、卡友
    樂透貸申請書一紙、金來轉現金卡申請書一紙、契據增補條款契約一紙、還本繳
    息明細表三紙等（以上均為影本）為證，核屬相符。被告固自認丁○○確有上開
    借款之事實，然就尚欠本金數額則予否認。經查，丁○○前開三筆貸款之清償資
    料及本金餘額，已有前揭還本繳息明細表載明可佐，被告爭執本金餘額，既未舉
    證以實其說，仍應採原告主張，認丁○○對原告尚有上述本金及利息、違約金債
    務。
四、次查，訴外人丁○○對原告所為之一般借款（即附表編號一）於九十三年三月十
    六日違約時，原告之基本放款利率為週年利率百分之七點七四三，有原告提出之
    放款利率歷史資料表可佐，則依約定加碼百分之零點二三後，則為百分之七點九
    七三，原告據此請求給付利息，亦屬有據。
五、再按繼承人自繼承開始時，除另有規定外，承受被繼承人財產上之一切權利義務
    。繼承人對於被繼承人之債務，負連帶責任。民法第一千一百四十八條、一千一
    百五十三條分別訂有明文。本件被告戊○○、戴惠欣、甲○○、乙○○均為訴外
    人丁○○之繼承人，有原告提出之戶籍謄本、親屬繼承系統表為證，被告就此且
    無爭執，依前開說明，被告四人於丁○○死亡後，即概括繼承渠對原告之上揭貸
    款債務，則原告請求被告四人連帶付清償責任，乃有理由。
六、從而，原告基於消費借貸、共同繼承之法律關係，請求被告連帶給付一百零八萬
    四千七百元，及如附表所示之利息及違約金，均有理由，可以准許。
七、兩造陳明願供擔保請為宣告假執行或免為假執行，經核均與規定相符，爰分別酌
    定相當之擔保金額予以宣告。
八、結論：原告之訴為有理由，依民事訴訟法第八十五條第二項、第三百九十條第二
    項、第三百九十二條第二項，判決如主文。
中　　　華　　　民　　　國　　九十四　　年　　　二　　　月　　二十三　　日
                                臺灣臺南地方法院民事第一庭
~B法　　　官　吳坤芳
右為正本係照原本作成
如對本判決上訴，須於判決送達後廿日內向本院提出上訴狀
中　　　華　　　民　　　國　　九十四　　年　　　二　　　月　　二十三　　日
~B法院書記官　陳信良
